【裁判字號】    97,繼,2153
【裁判日期】    971003
【裁判案由】    限定繼承
【裁判全文】
臺灣臺中地方法院民事裁定              97年度繼字第2153號
聲  請  人  乙○○
即  繼承人
上列聲請人聲請限定繼承事件，本院裁定如下：
    主  文
聲請駁回。
聲請程序費用新臺幣壹仟元由聲請人負擔。
    理  由
一、聲請意旨略以：被繼承人甲○○不幸於民國97年7月7日過世
    ，其所遺財產雖不可謂少，然其生前有無負債及負債多少，
    均不得而知，聲請人乙○○為被繼承人之子，為此爰依民法
    第1154條、第1156條、1157條、非訟事件法第141條等規定
    ，聲請准予限定繼承並為公示催告云云。
二、按繼承人得限定以因繼承所得之遺產，償還被繼承人之債務
    。繼承人有數人，其中一人主張為前項限定之繼承時，其他
    繼承人除有下列情形之一者外，視為同為限定之繼承：(一)於
    為限定繼承前，已為概括繼承之表示。(二)已逾第1156條所定
    期間。為限定之繼承者，應於繼承人知悉其得得繼承之時起
    三個月內呈報法院。法院接獲前項呈報後，應定1個月以上3
    個月以下期間，命繼承人開具遺產清冊呈報法院。必要時，
    法院得因繼承人之聲請延展之。繼承人依前條第二項規定呈
    報法院時，法院應依公示催告程序公告，命被繼承人之債權
    人於一定期限內報明其債權，民法第1154條第1、2項、第11
    56條、第1157條第1項均分別定有明文。
三、經查：本件被繼承人甲○○業已於97年7月7日死亡，聲請人
    乙○○係被繼承人之子，為第1順位繼承人等事實，業據聲
    請人提出繼承系統表、戶籍謄本、除戶謄本、遺產資料、印
    鑑證明等件為證，固堪信為真正。惟與聲請人同為被繼承人
    第1順位繼承人之顏清地，早於97年9月17日即已向本院為限
    定繼承之主張，並經本院於同年10月2日以97度繼字第2113
    號為公示催告裁定在案，此經本院調取上開事件卷宗查閱屬
    實。而本院既已裁定公告被繼承人之債權人應於該公示催告
    期限最後登載新聞紙之翌日起6個月內報明債權，是倘本院
    復又准聲請人之聲請，致重為公示催告期限之裁定，易令被
    繼承人之債權人申報債權之期限陷於不確定；況同為第1順
    序繼承人之顏清地，在聲明限定繼承後，聲請人既已視為同
    為限定之繼承，亦無再重覆主張限定繼承之必要。執此，本
    件聲請人聲請限定繼承，非但於法未合，亦無必要，自應予
    駁回。
四、依非訟事件法第21條第1項前段、第24條第1項，裁定如主文
    。
中    華    民    國    97    年    10    月    3     日
                  家事法庭      法  官  陳卿和
以上正本係照原本作成。
如對本裁定抗告須於裁定送達後10日內向本院提出抗告狀（需附
繕本）。
中    華    民    國    97    年    10    月    3     日
                                書記官 巫偉凱


司法院資訊處製作；財團法人民間司法改革基金會備份。
